---
title: "01_pahins"
author: "Cícero Pahins"
date: "10/22/2017"
output: html_document
---

```{r setup, include=FALSE}
knitr::opts_chunk$set(echo = TRUE)
if(!("tidyverse" %in% installed.packages())) install.packages("tidyverse")
library(tidyverse)
```

## R Markdown

```{r echo=FALSE}
source("http://www.openintro.org/stat/data/arbuthnot.R")
```

**Exercício 1**
Qual comando você utilizaria para extrair somente a contagem de meninas batizadas? Experimente!

```{r}
# número de anos
length(arbuthnot$girls)

# soma de todas as meninas batizadas
sum(arbuthnot$girls)
```

**Exercício 2**
Há  alguma  tendência  aparente  no  número  de  meninas  batizadas  ao  longo  dos anos? Como você a descreveria?

```{r}
arbuthnot %>%
ggplot(aes(x = year)) +
  geom_freqpoly(aes(y = girls, colour = "meninas"), stat = "identity") + 
  geom_freqpoly(aes(y = boys, colour = "meninos"), stat = "identity") +
  scale_colour_manual('crianças', values = c('meninas' = 'red', 'meninos' = 'blue')) +
  ylab("batizados") +
  xlab("ano")

```

**Exercício 3**
Agora,  crie  um  gráfico  das  proporções  dos  meninos  com  relação  ao  tempo.   O que  você  percebe?  Dica:  se  você  usar  as  teclas  de  flecha  para  cima  e  para  baixo,  você  pode retomar os comando prévios, chamado de histórico de comandos. Você também pode acessá-lo clicando na aba “history” no painel no canto superior direito. Isto irá lhe economizar várias digitações no futuro!

```{r}
arbuthnot %>%
ggplot(aes(x = year)) +
  geom_line(aes(y = boys/(boys + girls))) +
  geom_smooth(aes(y = boys/(boys + girls))) +
  #scale_colour_manual('crianças', values = c('meninas' = 'red', 'meninos' = 'blue')) +
  ylab("proporção") +
  xlab("ano")
```


## Sua Vez

```{r echo=FALSE}
source("http://www.openintro.org/stat/data/present.R")
```

**Sua Vez - 1**
Quais anos estão incluídos neste conjunto de dados?

```{r}
present$year
```

Quais são as dimensões da base de dados?

```{r}
dim(present)
```

Quais são os nomes das colunas ou variáveis

```{r}
names(present)
```

**Sua Vez - 2**
Como estas contagens se comparam aos dados de Arbuthnot? Eles estão numa escala similar?

```{r}
arbuthnot$type <- "arbuthnot"
present$type <- "present"

df <- rbind(arbuthnot, present)

df %>%
ggplot() +
  geom_freqpoly(aes(x = year, y = girls + boys, group = type, colour = type), stat = "identity") +
  scale_colour_manual('data frame', values = c('arbuthnot' = 'red', 'present' = 'blue')) +
  scale_y_log10(breaks = scales::trans_breaks("log10", function(x) 10^x), labels = scales::trans_format('log10', scales::math_format(10^.x))) +
  ylab("crianças") +
  xlab("ano")
```

**Sua Vez - 3**
A observação de Arbuthnot de que os meninos nascem numa proporção maior que as meninas se mantém nos EUA?

```{r}
present %>%
ggplot(aes(x = year)) +
  geom_freqpoly(aes(y = girls, colour = "meninas"), stat = "identity") + 
  geom_freqpoly(aes(y = boys, colour = "meninos"), stat = "identity") +
  scale_colour_manual('crianças', values = c('meninas' = 'red', 'meninos' = 'blue')) +
  ylab("crianças") +
  xlab("ano")
```

**Sua Vez - 4**
Crie um gráfico que mostre a razão de meninos para meninas para cada ano do conjunto de dados. O que você pode verificar?

```{r}
arbuthnot %>%
ggplot(aes(x = year)) +
  geom_line(aes(y = boys/(girls))) +
  geom_smooth(aes(y = boys/(girls))) +
  #scale_colour_manual('crianças', values = c('meninas' = 'red', 'meninos' = 'blue')) +
  ylab("proporção") +
  xlab("ano")

present %>%
ggplot(aes(x = year)) +
  geom_line(aes(y = boys/(girls))) +
  geom_smooth(aes(y = boys/(girls))) +
  #scale_colour_manual('crianças', values = c('meninas' = 'red', 'meninos' = 'blue')) +
  ylab("proporção") +
  xlab("ano")
```

**Sua Vez - 5**
Em qual ano se verifica o maior número de nascimentos nos EUA?

```{r}
present$year[which.max(present$boys + present$girls)]
```

