---
title: "02_pahins"
author: "Cícero Pahins"
date: "10/23/2017"
output: html_document
---

```{r setup, include=FALSE}
knitr::opts_chunk$set(echo = TRUE)
if(!("tidyverse" %in% installed.packages())) install.packages("tidyverse")
library(tidyverse)
if(!("gridExtra" %in% installed.packages())) install.packages("gridExtra")
library(gridExtra)
if(!("grid" %in% installed.packages())) install.packages("grid")
library(grid)
```

## R Markdown

```{r echo=FALSE}
source("http://www.openintro.org/stat/data/cdc.R")
```

## Exercícios

**Exercício 1**
Há quantos casos neste conjunto de dados? Quantas variáveis? Para cada variável, identifique seu tipo de dado (p.e., categorial, discreta) 

```{r}
dim(cdc)
```

**Exercício 2**
Crie um sumário numérico para height (altura) e age (idade),  e calcule o intervalo  interquartílico  para  cada  um. 

```{r}
summary(cdc$height)
iqr_height <- as.vector(summary(cdc$height)[5] - summary(cdc$height)[2])

summary(cdc$age)
iqr_age <- as.vector(summary(cdc$age)[5] - summary(cdc$age)[2])

# Calcule  a  distribuição de frequência  relativa  para gender e exerany.

sum(with(cdc, gender == "m" & exerany == TRUE)) / sum(with(cdc, gender == "m"))
sum(with(cdc, gender == "m" & exerany == FALSE)) / sum(with(cdc, gender == "m"))

# Quantos homens compõem a amostra?

sum(with(cdc, gender == "m"))

# Qual proporção da amostra diz estar com saúde excelente?

sum(with(cdc, gender == "m" & genhlth == "excellent"))
```

**Exercício 3** 
O que o gráfico de mosaico revela sobre os hábitos de fumar e gênero?

```{r}
mosaicplot(table(cdc$gender,cdc$smoke100))
```

**Exercício 4**
Crie um novo objeto denominado under23_and_smoke (ou, se preferir, abaixo23_e_fuma) que contém todas as observações dos respondentes com menos de 23 anos que fumaram pelo menos 100 cigarros ao longo de sua vida.

```{r}
under23_and_smoke <- subset(cdc, cdc$age < 23 & cdc$smoke100 == TRUE)
```

**Exercício 5**
O que este gráfico de caixas mostra? Escolha outra variável categorial do conjunto de dados e verifique como ela se relaciona ao IMC. Liste a variável que você escolheu, por que você pensou que ela poderia ter relação com o IMC e indique o que o gráfico parece sugerir.

```{r}
cdc$bmi <- (cdc$weight / cdc$height^2) * 703

cdc %>% 
  ggplot() +
  geom_boxplot(aes(x = genhlth, y = bmi))
```

## Sua Vez

**Sua Vez - 1**
Crie um gráfico de dispersão da variável peso em relação ao peso desejado.  Defina a relação entre essas duas variáveis.

```{r}
cdc %>%
  ggplot(aes(x = weight, y = wtdesire)) +
  geom_point() +
  geom_smooth()

cdc %>%
  ggplot(aes(x = weight * 0.453592, y = wtdesire  * 0.453592)) +
  geom_point() +
  geom_smooth()
```

**Sua Vez - 2**
Vamos considerar uma nova variável:  a diferença entre o peso desejado (wtdesire) e o peso atual(weight).

```{r}
cdc$wdiff <- cdc$wtdesire - cdc$weight
```

**Sua Vez - 3**
Que tipo de dado está contido na variável wdiff? Se uma observação de wdiff é 0, o que isso implica
com relação ao peso atual e desejado de uma pessoas? E se o valor de wdiff for positivo ou negativo?

```{r}
cdc %>%
  ggplot() +
  geom_histogram(aes(wdiff)) +
  scale_x_continuous(breaks = seq(-200, 200, 40)) +
  coord_cartesian(xlim = c(-200, 200)) +
  facet_grid(gender ~.)

```

**Sua Vez - 4**
Descreva  a  distribuição  de wdiff em  termos  de  seu  centro,  forma  e  variação,  incluindo  qualquer gráfico que você usar.  O que isso nos diz sobre como as pessoas se sentem a respeito do seu peso atual?

```{r}
cdc %>% filter(gender == "m") %>%
  ggplot() +
  geom_boxplot(aes(x = gender, y = wdiff)) + 
  coord_cartesian(ylim = c(-75, 75))

cdc %>%
  ggplot() +
  geom_histogram(aes(wdiff)) +
  scale_x_continuous(breaks = seq(-200, 200, 40)) +
  coord_cartesian(xlim = c(-200, 200))


p1 <- cdc %>% ggplot(aes(x = wdiff)) +
  geom_histogram(fill = "red", color = "black", binwidth = 1) +
  scale_x_continuous(limits = c(-75, 75), breaks = seq(-75, 75, 5)) +
  labs(x = "", y = "")

p2 <- cdc %>%  ggplot(aes(x = "", y = wdiff)) +
  stat_boxplot(geom ='errorbar', width = 0.4) +
  geom_boxplot(outlier.colour = "red") +
  coord_flip() +
  scale_y_continuous(limits = c(-75, 75), breaks = seq(-75, 75, 5)) +
  stat_summary(fun.y = mean, colour = "blue", geom = "point", shape = 20, size = 3) +
  labs(x = "", y = "wdiff")


grid.draw(rbind(ggplotGrob(p1), ggplotGrob(p2), size = "first"))
```

**Sua Vez - 5**
Utilizando sumários numéricos e um gráfico de caixas lado-a-lado, determine se homens tendem a ver seu peso diferentemente das mulheres.

```{r}
summary(subset(cdc, gender == "m")$wdiff*0.453592)

summary(subset(cdc, gender == "f")$wdiff*0.453592)
```

**Sua Vez - 6**
Agora  chegou  a  hora  de  usar  a  criatividade.   Encontre  a  média  e  o  desvio  padrão  de weight e determine qual a proporção de pesos que estão a um desvio padrão da média.

```{r}
cdc_mean <- mean(cdc$weight)

cdc_sd <- sd(cdc$weight)

nrow(subset(cdc, weight <= cdc_mean + cdc_sd & weight >= cdc_mean - cdc_sd)) / nrow(cdc)
```
