---
title: "03_pahins"
author: "Cícero Pahins"
date: "10/23/2017"
output:
  pdf_document: default
  html_document: default
---

```{r setup, include=FALSE}
knitr::opts_chunk$set(echo = TRUE)
if(!("tidyverse" %in% installed.packages())) install.packages("tidyverse")
library(tidyverse)
```

## R Markdown

```{r echo=FALSE}
download.file("http://www.openintro.org/stat/data/kobe.RData", destfile = "kobe.RData")

load("kobe.RData")
```

# Exercícios

**Exercício 1**
O que uma sequência de comprimento 1 significa, ou seja, quantos acertos e erros existem dentro de um sequência de 1? E de uma sequência de comprimento 0?

```{r}
kobe_streak <- calc_streak(kobe$basket)

kobe_streak_df <- as.data.frame(table(kobe_streak))

kobe_streak_df %>% 
  ggplot(aes(x = kobe_streak, y = Freq, fill = kobe_streak)) +
  geom_bar(stat="identity")
```

**Exercício 2**
Descreva a distribuição do comprimento das sequências de Kobe nas finais de 2009 da NBA. 
```{r}
# Qual foi seu tamanho de sequência típico? 
median(kobe_streak)

# Quão longa foi sua maior sequência de cestas?
kobe_streak[which.max(kobe_streak)]
```


**Exercício 3**
Em sua simulação de lançar uma moeda viciada 100 vezes, quantos lances deram cara?

```{r}
outcomes <- c("heads", "tail")
sim_unfair_coin <- sample(outcomes, size = 100, replace = TRUE, prob = c(0.2, 0.8))
sim_unfair_coin_df <- as.data.frame(table(sim_unfair_coin))

sim_unfair_coin_df[1,2]
```

**Exercício 4**
Qual  mudança  precisa  ser  feita  para  que  a  função  sample  reflita  o  percentual de arremessos de 45%?  Faça esse ajuste, e então rode a simulação para uma amostra de 133 arremessos.  Atribua o resultado dessa simulação a um novo objeto chamado sim_basket (se preferir, sim_cestas).

```{r}
outcomes <- c("H", "M")
sim_basket <- sample(outcomes, size = 133, replace = TRUE, prob = c(0.45, 1-0.45))
```

## Sua Vez

```{r echo=FALSE}
sim_streak <- calc_streak(sim_basket)

sim_streak_df <- as.data.frame(table(sim_streak))
```

**Sua Vez - 1**
Qual  é  o  comprimento  de  sequência  típico para o arremessador independente simulado com um percentual de arremesso de 45%?
```{r}
median(sim_streak)

# Quão longa é a sequência mais longa de cestas em 133 arremessos?
sim_streak[which.max(sim_streak)]
```

**Sua Vez - 2**
Se você rodasse a simulação do arremessador independente uma segunda vez, como você acha que seria a distribuição de sequências em relação à distribuição da questão acima?

```{r}
outcomes <- c("H", "M")
sim_basket <- sample(outcomes, size = 133, replace = TRUE, prob = c(0.45, 1-0.45))

sim_streak <- calc_streak(sim_basket)

sim_streak_df <- as.data.frame(table(sim_streak))

# Qual  é  o  comprimento  de  sequência  típico para o arremessador independente simulado com um percentual de arremesso de 45%?
median(sim_streak)

# Quão longa é a sequência mais longa de cestas em 133 arremessos?
sim_streak[which.max(sim_streak)]
```

**Sua Vez - 3**
Como  a  distribuição  dos  comprimentos  de  sequência  de  Kobe  Bryant,  analisada  na  página  2, se comparam  à  distribuição  de  comprimentos  de  sequência  do  arremessador  simulado?
```{r}
ggplot() +
  geom_bar(data = sim_streak_df, aes(x = sim_streak, y = Freq, fill = "sim", alpha = 0.5), stat="identity") +
  geom_bar(data = kobe_streak_df, aes(x = kobe_streak, y = Freq, fill = "kobe", alpha = 0.5), stat="identity") +
  scale_fill_manual('data frame', values = c('kobe' = 'red', 'sim' = 'black')) +
  guides(alpha = FALSE) +
  xlab("streak") +
  ylab("count")
```
