---
title: "04_pahins"
author: "Cícero Pahins"
date: "10/23/2017"
output: html_document
---

```{r setup, include=FALSE}
knitr::opts_chunk$set(echo = TRUE)
if(!("tidyverse" %in% installed.packages())) install.packages("tidyverse")
library(tidyverse)
```

## R Markdown

```{r echo=FALSE}
# setup
download.file("http://www.openintro.org/stat/data/bdims.RData", destfile = "bdims.RData")
load("bdims.RData")
```

## Exercícios

**Exercício 1**
Elabore  um  histograma  da  altura  dos  homens  e  um  histograma  das  alturas  das mulheres. Como você descreveria os diferentes aspectos das duas distribuições?

```{r}
mdims <- subset(bdims, bdims$sex == 1)
fdims <- subset(bdims, bdims$sex == 0)

fdims %>%
  ggplot() +
  geom_histogram(aes(hgt))

mdims %>%
  ggplot() +
  geom_histogram(aes(hgt))

bdims %>%
  ggplot(aes(hgt)) +
  geom_histogram() + 
  facet_wrap(~sex)
```

**Exercício 2**
Baseado neste gráfico, parece que os dados seguem aproximadamente uma distribuição normal?

```{r}
bdims %>%
  ggplot(aes(x = hgt)) +
  geom_histogram(aes(y = ..density..)) + 
  geom_density(alpha=.2, fill="#FF6666") +
  stat_function(fun = dnorm, args = list(mean = mean(bdims$hgt), sd = sd(bdims$hgt)), col = 'red')
```
**Exercício 3**
Faça  um  gráfico  de  probabilidade  normal  do  vetor sim_norm. Os  pontos  caem todos em cima da linha? Como este gráfico se compara ao gráfico de probabilidade dos dados reais?

```{r}
sim_norm <- rnorm(n = length(bdims$hgt), mean = mean(bdims$hgt), sd = sd(bdims$hgt))

sim_dims <- bdims
sim_dims$hgt <- sim_norm

ggplot(bdims, aes(sample = hgt)) + 
  stat_qq(aes(color = sex))

ggplot(sim_dims, aes(sample = hgt)) + 
  stat_qq(aes(color = sex))

y     <- quantile(bdims$hgt, c(0.25, 0.75)) # Find the 1st and 3rd quartiles
x     <- qnorm(c(0.25, 0.75))         # Find the matching normal values on the x-axis
slope <- diff(y) / diff(x)             # Compute the line slope
int   <- y[1] - slope * x[1]  

ggplot(bdims) + 
  aes(sample=hgt) + 
  stat_qq(distribution=qnorm) + 
  geom_abline(intercept=int, slope=slope, color = "red") +
  facet_wrap(~sex, nrow = 1)
```

**Exercício 4**
O  gráfico  de  probabilidade  normal  para fdims$hgt parece  similar  aos  gráficos criados para os dados simulados? Quer dizer, os gráficos fornecem evidência de que as alturas de mulheres são aproximadamente normais?

```{r}
qqnormsim(fdims$hgt)
```

**Exercício 5**
Usando a mesma técnica, determine se os pesos de mulheres parecem ser provenientes de uma distribuição normal.

```{r}
qqnormsim(fdims$wgt)
```

**Exercício 6**
Elabore  duas  questões  de  probabilidade  que  você  gostaria  de  responder;  uma com  relação à  altura  de  mulheres  e  outra  com  relação  ao  peso  de  mulheres.   Calcule  essas probabilidades  usando  tanto  o  método  teórico  da  distribuição  normal  quanto  a distribuição empírica (quatro probabilidade no total). Qual variável, altura ou peso, teve uma concordância maior entre os dois métodos?

```{r}
pnorm_t_hgt <- 1- pnorm(q = 182, mean = mean(fdims$hgt), sd = sd(fdims$hgt))
pnorm_e_hgt <- sum(fdims$hgt > 182) / length(fdims$hgt)
pnorm_t_hgt
pnorm_e_hgt
pnorm_t_hgt - pnorm_e_hgt

pnorm_t_wgt <- 1- pnorm(q = 60, mean = mean(fdims$wgt), sd = sd(fdims$wgt))
pnorm_e_wgt <- sum(fdims$wgt > 60) / length(fdims$wgt)
pnorm_t_wgt
pnorm_e_wgt
pnorm_t_wgt - pnorm_e_wgt
```

